【裁判字號】    99,易緝,53
【裁判日期】    990819
【裁判案由】    背信
【裁判全文】
臺灣桃園地方法院刑事判決              99年度易緝字第53號
公  訴  人  臺灣桃園地方法院檢察署檢察官
被      告  甲○○
上列被告因背信案件，經檢察官提起公訴（96年度偵字第14125
號），於本院準備程序進行中，被告先就被訴事實為有罪之陳述
，經告知簡式審判之旨，並聽取被告及檢察官之意見後，裁定行
簡式審判程序，並判決如下：
    主  文
甲○○為他人處理事務，意圖為自己不法之利益，而為違背其任
務之行為，致生損害於本人之利益，處有期徒刑捌月，減為有期
徒刑肆月，如易科罰金，以新台幣壹仟元折算壹日。緩刑貳年。
    事  實
一、甲○○自民國95年3 月1 日起至同年10月底止，在鍾碧琪所
    經營設於桃園縣桃園市○○路207 號7 樓之4 之「挪亞整合
    國際有限公司」（下稱挪亞公司）擔任總經理，負責綜理公
    司所有業務，為受挪亞公司委託處理公司事務之人，竟基於
    意圖為自己不法利益之接續犯意，於其擔任總經理期間，利
    用代表挪亞公司向其下游廠商即千歲實業有限公司（下稱千
    歲公司）訂立「狗對吸磁鐵」商品訂單之機會，要求千歲公
    司將本來報價為單個新台幣（下同）23元之商品提高為單個
    25.5元，並於千歲公司依該提高報價後之金額支付貨款予挪
    亞公司後，甲○○再將溢收之款項自行收取為己花用，以此
    方式擅自收取多達38萬2,854 元之貨款，致生損害於挪亞公
    司之營業利益。經挪亞公司負責人鍾碧琪報警後，始循線查
    悉上情。
二、案經挪亞公司訴由臺灣桃園地方法院檢察署檢察官偵查起訴
    。
    理  由
一、按除被告所犯為死刑、無期徒刑、最輕本刑為三年以上有期
    徒刑之罪或高等法院管轄第一審案件者外，於第一次審判期
    日前之準備程序進行中，被告先就被訴事實為有罪之陳述時
    ，審判長得告知被告簡式審判程序之旨，並聽取當事人、代
    理人、辯護人及輔佐人之意見後，裁定進行簡式審判程序，
    刑事訴訟法第273 條之1 第1 項定有明文。經核，本件被告
    甲○○所犯係死刑、無期徒刑、最輕本刑為三年以上有期徒
    刑以外之罪，其於準備程序中就被訴事實為有罪之陳述，經
    法官告知簡式審判程序之旨，並聽取公訴人、被告之意見後
    ，本院爰依首揭規定，合議裁定由受命法官獨任進行簡式審
    判程序，合先敘明。
二、訊據被告甲○○對於上揭事實均坦承不諱，核與告訴代理人
    鍾碧琪之指訴及證人即千歲公司員工呂明昌、曾于瑄證述情
    節相符，復有千歲公司開立之統一發票20張、千歲公司之轉
    帳傳票5 張、千歲公司銷售明細8 張及千歲公司、挪亞公司
    公司登記資料查詢表各1 紙在卷可稽，足證被告之任意性自
    白與事實相符，從而本件事證明確，被告犯行已堪認定。
三、核被告所為，係犯刑法第342 條第1 項之背信罪。按行為人
    實施犯罪之時地，在自然意義上雖非完全一致，但仍有部分
    合致，且犯罪目的單一，依一般社會通念，認應評價為一罪
    方符合刑罰公平原則，如予數罪併罰，反有過度處罰之疑，
    與人民法律感情亦未契合，故於刑法廢除牽連犯及連續犯後
    ，應依個案情狀，考量一般社會通念及刑罰公平原則，適度
    擴張一行為概念，論以接續犯或一行為觸犯數罪名之想像競
    合犯，方屬適當（最高法院97年度台上字第1880號判決意旨
    可資參照）。查本件被告自95年3 月1 日起至同年10月底止
    雖有多次背信行為，惟其主觀上均係基於一整體意圖為自己
    不法利益之犯罪意思，而於密接之時、地，以相同模式為之
    ，當係基於單一犯意接續所為，各侵害相同之法益，因此各
    個舉動應不過為其犯罪行為之一部分，皆應包括於一行為予
    以評價而論以接續犯，僅成立單一之背信罪為已足。本案被
    告所為背信犯行，已持續至95年7 月1 日刑法修正施行之後
    ，應逕行適用刑法修正後之規定，不生比較新舊法之問題。
    公訴意旨認被告收取回扣係致生損害於挪亞公司財產，容有
    誤會，惟在同一條項中，尚無變更起訴法條之問題，附此敘
    明。爰審酌被告犯後坦承犯行而態度良好，復參酌其犯罪動
    機、目的、手段及對告訴人公司造成損害之程度等一切情狀
    ，量處如主文所示之刑，以示懲儆。被告本件犯罪之時間係
    在96年4 月24日以前，經核合於中華民國九十六年罪犯減刑
    條例所列減刑條件，應依該條例第2 條第1 項第3 款、第9
    條等規定，減其宣告刑之2 分之1 ，並諭知減刑後易科罰金
    之折算標準。又被告前未曾受有期徒刑以上刑之宣告，此有
    臺灣高等法院被告前案紀錄表1 份在卷可稽，被告因一時失
    慮致犯本罪，犯後已坦承犯行，尚知悔悟，惟告訴人多次傳
    喚未到庭，雙方無法達成和解，又本案被告供述其罹患骨癌
    ，家中尚有子女需其照顧，經此教訓，自當知所警惕而無再
    犯之虞，本院綜核各情，認上開有期徒刑之宣告，已足策其
    自新，所宣告之刑，以暫不執行為適當，併依法諭知緩刑2
    年，用啟向上。
據上論斷，應依刑事訴訟法第273 條之1 、第299 條第1 項前段
，刑法第342 條第1 項、第41條第1 項前段、第74條第1 項第1
款，刑法施行法第1 條之1 第1 項、第2 項前段，中華民國九十
六年罪犯減刑條例第2 條第1 項第3款 、第7 條、第9 條，判決
如主文。
本案經檢察官黃俊華到庭執行職務。
中    華    民    國    99    年    8     月    19    日
                  刑事第五庭  法  官   江春瑩
以上正本證明與原本無異。
如不服本判決應於收受判決後10日內向本院提出上訴書狀，並應
敘述具體理由。其未敘述上訴理由者，應於上訴期間屆滿後20日
內向本院補提理由書( 均須按他造當事人之人數附繕本) 「切勿
逕送上級法院」。
                               書記官  羅婉榕
中    華    民    國    99    年    8     月    20    日
附錄本件論罪科刑法條全文
中華民國刑法第342 條（背信罪）
為他人處理事務，意圖為自己或第三人不法之利益，或損害本人
之利益，而為違背其任務之行為，致生損害於本人之財產或其他
利益者，處5 年以下有期徒刑、拘役或科或併科1 千元以下罰金
。
前項之未遂犯罰之。

司法院資訊處製作；財團法人民間司法改革基金會備份。
